Inventaris van het archief van het Nederlandse Consulaat-Generaal te Bangkok (Siam/Thailand), 1860-1942
Nationaal Archief, Den Haag
Ministerie van Buitenlandse Zaken: Consulaat-Generaal te Bangkok (Siam/Thailand)
Consulaat-Generaal Bangkok
1860-1942
Z60
4.90 meter; 250 inventarisnummers.
Normale geschreven, getypte en gedrukte documenten, geen bijzondere handschriften.
Nationaal Archief, Den Haag
Consulaat-generaal in Bangkok (Siam/Thailand), 1860-1942
Reeds in 1860 werd er een Nederlands consulaat te Siam gevestigd, na het sluiten van een vriendschaps- en handelsverdrag tussen Siam en Nederland. De eerste consul der Nederlandse consulaat te Bankok was de koopman-consul P. Pickenpack. Hij behartigde eveneens de Noorse en Zweedse belangen en die van de Hanzesteden. De belangrijkste werkzaamheden waarmee de Nederlandse consul zich aan het eind van de 19e eeuw bezig hield, was de behartiging der belangen van de in Siam gevestigde Nederlands-Chinese onderdanen. In juli 1881 werd het Nederlandse consulaat verheven tot consulaat-generaal, om beter in aanzien te staan bij het Siamese hof. Een van de belangrijkste Nederlandse consuls-generaal te Bangkok was F.J. Domela Nieuwenhuis (1903-1919). Tijdens de Tweede Wereldoorlog werd Thailand door Japan bezet en zag de waarnemend gezant, A.J.D. Steenstra-Toussaint, zich genoodzaakt het bestuur der legatie over te dragen aan de Zweedse vertegenwoordiger. Het archief bestaat voor een groot deel uit correspondentie, statistieken betreffende de Burgelijke stand, stukken m.b.t consulaire bijstand ook in t bijzonder voor Chinees Nederlandse onderdanen, stukken betreffende Thaise interne aangelegenheden, landbouw, mijnbouw, handel en scheepvaart, internationale conferenties, en stukken betreffende de behartiging van belangen van andere naties in Siam. Verder bevat het archief gedeponeerde archivalia van het Noors/Zweedse consulaat.
Archiefvorming
Geschiedenis van de archiefvormer
Bangkok, gelegen aan de Golf van Siam, was omstreeks 1880 een belangrijke havenstad op Nederlands-Indië. Reeds in 1860 werd er dan ook een Nederlands consulaat gevestigd, na het sluiten van een vriendschaps- en handelsverdrag tussen Siam en Nederland; het eerste verdrag, dat een Siamese koning sloot met een Europees land.
De eerste - onbezoldigde- consul der Nederlanden te Bankok was de koopman-consul P. Pickenpack. Hij behartigde eveneens de Noorse en Zweedse belangen en die van de Hanzesteden. Bij afwezigheid van de consul, nam zijn broer, V. Pickenpack, het consulaat waar. Toen P. Pickenpack in 1871 besloot voorgoed naar Europa te gaan, diende die broer een verzoek in bij de Minister van Buitenlandse Zaken te 's-Gravenhage om het consulaat te mogen overnemen. De Siamese regering had echter bij de Nederlandse reering reeds diverse klachten ingediend over het beleid en gedrag van de beide broers, waardoor het onmogelijk werd V. Pickenpack tot consul der Nederlanden te benoemen. Desondanks is hij van april 1871 tot juni 1875 onbezoldigd waarnemend consul geweest.
Op aandringen van de toenmalige Minister van Koloniën, Mr. W. baron van Goltstein, werd benoemd als bezoldigd consul bij Koninklijk Besluit van 18 februari 1875, no. 5 W.H. Senn van Basel. Al spoedig kwamen er ook over hem klachten binnen. Het bleek, dat hij niet alleen de instructies van de regering omtrent de erkenning van Chinezen als Nederlandse onderdanen niet uitvoerde, doch dat hij bewijzen van Nederlanderschap uitreikte aan personen, waarvan hij wist, dat zij er ten ene male geen recht op hadden. Van de aldus begunstigden zou hij tevens geschenken aangenomen en geld te leen hebben gevraagd.
Na het eervol ontslag van W.H. Sven van Basel, werd bij Koninklijk Besluit van 2 februari 1878, no. 22 J. Salmon, Nederlands-Indisch ambtenaar benoemd tot consul der Nederlanden te Bangkok. De belangrijkste werkzaamheden waarmee de Nederlandse consul zich aan het eind van de 19e eeuw bezig hield, was de behartiging der belangen van de in Siam gevestigde Nederlands-Chinese onderdanen. Omstreeks 1880 was het aantal misdaden gepleegd door deze Chinese dermate toegenomen, dat J. Salmon zich genoodzaakt zag, met toestemming van de Siamese en Nederlandse regering een z.g. "Chinezenraad"in te stellen. Dit was een college van vier Chinezen, dat toezicht uitoefenende op de handelingen en verrichtingen van de Chinezen, die bij het consulaat als Nederlands onderdaan stonden ingeschreven. Toch had de oprichting hiervan weinig resultaat, daar de "Captain" alle macht aan zich ontrok.
In februari 1880 moest J. Salmon Bangkok wegens een ernstige zenuwinzinking verlaten en als waarnemend-consul werd bij Koninklijk Besluit van 12 juni 1880, no 18 benoemd, P.S. Hamel. Een jaar later werd hij bij Koninklijk Besluit van 16 mei 1881, No. 25 benoemd tot consul-generaal der Nederlanden te Bangkok. Bij datzelfde Koninklijk Besluit werd J. Salmon eervol uit de dienst ontslagen. Hamel had al eind november 1880 bij de Minister van Buitenlandse Zaken te 's-Gravenhage een voorstel ingediend om het consulaat te verheffen tot consulaat-generaal. Niet zoals hij in zijn brief d.d. 23 november 1880 schreef, om persoonlijke ambitie, maar omdat in vroeger jaren de meeste Europese regeringen door handel drijvende consuls vertegenwoordigd waren geweest en de titel consul daardoor in het oog der Siamese autoriteiten het denkbeeld "missus" geheel en al uitsloot en dat dit karakter alleen aan consuls-generaal en diplomatieke ambtenaren werd toegekend. Dit was dan ook de reden waarom de voornaamste consulaten, zoals het Engelse en Amerikaanse, verheven werden tot consulaten-generaal. Tengevolge hiervan werd in juli 1881 het Nederlandse consulaat verheven tot consulaat-generaal. Werkzaam aan deze post waren toen: een consul-generaal, een speciale tolk, een 1e tolk + klerk,een 2e tolk + deurwaarder en een politiedienaar + gevangenenbewaarder.
Omstreeks 1883 was er sprake van het consulaat-generaal te Bangkok en het consulaat te Singapore onder één hoofd te brengen. Men zou dan in Bankok een vice consul aanstellen en in Singapore een Consul-generaal, die zo nu en dan op inspectie naar Bangkok zou gaan. Dit voorstel werd gedaan om tweeërlei redenen: Ten eerste omdat het aantal Chinese en Maleise onderdanen, dat onder bescherming stond van het consulaat-generaal, sterk achteruit begon te lopen, evenals het aantal Nederlands-Indische onderdanen, dat zich voorgoed vestigde in Siam. Ten tweede omdat het klimaat van Siam een afmattende invloed had op Europeanen. De meeste Nederlandse vertegenwoordigers moesten om gezondheidsredenen Bangkok verlaten.
Begin juni 1887 vertrok de aan hevige koortsaanvallen lijdende Hamel. Als waarnemend consul-generaal trad op de Franse consul-generaal, Graaf de Kergaradic. Deze was van mening, dat de Nederlandse vertegenwoordiging niet opgeheven mocht worden en dat de kosten ervan gedekt moesten worden door de inkomsten. Bij Koninklijk Besluit van 18 maart 1888, no. 8 werd de heer J.C.T. Reelfs met ingang van 15 april van dat jaar benoemd tot consul van Bangkok. Op 29 april 1889 werd hem bij Koninklijk Besluit no. 29 eervol ontslag verleend. In zijn plaats werd de heer R.C. Keun [van Hoogerwoerd] benoemd. Keun behield daarbij zijn persoonlijke titel van consul-generaal. Deze klaagde binnen niet al te lange tijd over de vele werkzaamheden en over het te geringe salaris. De toenmalige Minister van Buitenlandse Zaken, Jhr. C. Hartsen, plaatste de leerling-consul F.J. Domela Niewenhuis van Singapore over naar Bangkok, om de consul-generaal in zijn drukke werkzaamheden ter zijde te staan. Bij zijn aankomst op 22 april 1890, bleek dat Keun ziek was en op transport naar Nederland wachtte, zodat Domela Nieuwenhuis belast werd met de waarneming.
Begin juli 1892 keerde Keun naar Bangkok terug, teneinde zijn functies aldaar te hervatten. Zodra hij de leiding van het consulaat-generaal had overgenomen, vertrok Domela Nieuwenhuis naar Nederland, om zijn consulaire examen af te leggen. Tot februari 1897 was Keun van Hoogerword onze consulaire vertegenwoordiger in Siam. Hij werd op zijn verzoek eervol uit de dienst ontslagen en opgevolgd door Jonkheer Mr. J.E. de Sturler, voordien consul te Djeddah.
In de tijd dat de onze belangen in Siam behartigde bracht Koning Chilalongkorn met een talrijk gevolg een statiebezoek aan ons land. Dat er reeds veel eerder contact was tussen de Nederlandse en Siamese bewindslieden blijkt uit de briefwisseling, omstreeks 1627, tussen Frederik Hendrik en de toenmalige Koning van Siam.
Op 30 mei 1900 aanvaardde E.H. van Delden het bestuur van het consulaat-generaal uit handen van A. de Panafieu, chargé d'affaires van Frankrijk, die na het vertrek van Jhr. De Struler belast was geweest met de waarneming. Van Delden bleef slechts korte tijd in Bangkok en werd medio 1903 opgevolgd door L.J.H. von Zeppelin Obermüller.
Rond 1903 stelde de Siamese regering de vraag of onze uitsluitend consulaire vertegenwoordiging wel in overeenstemming was met de betekenis van ons land. De Siamese onderstaatssecretaris schreef een brief waarin de Nederlandse regering werd gevraagd het verlenen van een diplomatieke titel aan de consul-generaal in overweging te nemen. De Minister van Buitenlandse Zaken reageerde positief en diende een voorstel in bij H.M. de Koningin tot het verlenen van de titel van zaakgelastigde. Zeppelin Obermüller kwam echter niet in aanmerking voor deze titel, daar hij te jong was.
Een van de belangrijkste Nederlandse consuls-generaal te Bangkok was wel F.J. Domela Nieuwenhuis die zoals al eerder vermeld van 1890-1892 als waarnemend consul-generaal voor Keun van Hoogerwoerd optrad. Op 1 september 1903 werd hij benoemd tot consul-generaal met de persoonlijk titel van zaakgelastigde en op 3 september 1907 tot buitengewoon gezant en gevolmachtigd minister, tevens was hij jarenlang Deken van het Corps Diplomatique te Bangkok.
Hoewel de Siamese regering vlak na het uitbreken van de 1e wereldoorlog verklaarde neutraal te zijn, werden eind juni 1917 plotseling alle Duitse en Oostenrijkse-Hongaarse mannen in Siam gevangen genomen en naar interneringskampen overgebracht. Door tussenkomst van onze gezant konden de beide zaakgelastigden veilig naar hun land terugkeren. Aan Domela werden de Duitse en Oostenrijks-Hongaarse belangen opgedragen. Na Domela's vertrek in februari 1919 trad H.J. Wesselink, vertegenwoordiger van het Departement van Landbouw, Nijverheid en Handel te Batavia, tijdelijk op als waarnemer.
Bij Koninklijk Besluit van 3 mei 1920 werd tot gezant benoemd H.W.J. Huber voordien consul te Sydney. Na twaalf jaar in Bangkok te hebben gezeten, ontving hij plotseling het verzoek van de Minister van Buitenlandse Zaken zo spoedig mogelijk eervol ontslag in te dienen, aangezien er al geruime tijd klachten over hem binnen waren gekomen. Huber zelf had nog nooit één waarschuwing gehad, noch van de zijde van het Departement, noch van de zijde van de Siamese regering.
Zijn beide opvolgers hadden de titel tijdelijk zaakgelastigde, van 1932 t/m 1935 trad H.J. van Schreven als zodanig op en van juni 1935 t/m december 1936 F.A. van Worden. De nieuwe buitengewoon gezant en gevolmachtigd minister, C.S. Lechner, werd bij Koninklijk Besluit van 30 december 1936, No. 19 benoemd. Deze bleef tot vlak voor het begin van de 2e wereldoorlog. Al gauw werd Thailand door Japan bezet en zag de waarnemend gezant, A.J.D. Steenstra-Toussaint, zich genoodzaakt het bestuur der legatie over te dragen aan de Zweedse vertegenwoordiger.
Geschiedenis van het archiefbeheer
J. Salmon (aangetreden in 1878) trof het consulaire archief in grote wanorde aan. De agenda's waarin de ingekomen- en minuten van uitgaande brieven werden ingeschreven, waren al sinds een jaar niet meer bijgehouden. Ook bleek, dat zijn voorganger vele stukken naar Batavia had meegenomen.
De toestand waarin het archief van de post Bangkok verkeerde was bijzonder slecht. De Nederlandse vertegenwoordigers waren in de loop der jaren tientallen keren verhuisd en het resultaat hiervan werd aangevuld door de witte mieren. Stapels doorgevreten en verpulverde papier werden aangetroffen, waarvan het overgrote deel geheel onleesbaar was. Bescheiden met betrekking tot de jaren 1890, 1891, 1905, 1906 en 1934 - 1944 werden in 't geheel niet aangetroffen. De bescheiden uit de periode 1934-1944 werden door de Japanse autoriteiten afgevoerd.
Tot 1924 werden de ingekomen en uitgaande stukken geborgen in een reeks met een doorlopende nummering. Daarna rangschikte men ze volgens een alfabetisch rubriekenstelsel. Zo bevatte rubriek A de correspondentie met de Burgerlijke Geneeskundige Dienst. In rubriek D trof met de correspondentie aan betreffende de in- en export van Siam. Rubriek E was gewijd aan briefwisseling met een betreffende diverse firma's. In rubriek K zaten stukken betreffende diverse onderwerpen en de letter O was gereserveerd voor paspoortaangelegenheden. Kl bevatte correspondentie betreffende de vliegtochten tussen Nederland en Nederlands-Indië.
Het archief van het consulaat-generaal werd tot en met 1925 op 13 juli 1951 uit Bangkok overgebracht, terwijl in september 1967 een begin werd gemaakt met de inventarisatie door mej. A.E. Zoeter, leerling van de Rijksarchiefschool.
De verwerving van het archief
Overbrenging van een overheidsarchief
20; 2.05
Aanwijzingen voor de gebruiker
Openbaarheidsbeperkingen
Volledig openbaar.
Materiële beperkingen
Aanvraaginstructie
Openbare archiefstukken kunnen online worden aangevraagd en gereserveerd. U kunt dit ook via de terminals in de studiezaal van het Nationaal Archief doen. Om te kunnen reserveren dient u de volgende stappen te volgen:
U maakt een profiel aan op www.gahetna.nl, en logt vervolgens in
Via de archiefinventaris (alleen de beschrijvingen met rode nummers) selecteert u het gewenste archiefstuk door op de knop 'Reserveren' te klikken
In het volgende scherm geeft u aan op welke dag u het archiefstuk wilt inzien
Indien u zich bevindt in de studiezaal en een tafelnummer heeft ontvangen kunt u dit nummer vermelden. Als u geen tafelnummer heeft kunt u tafelnummer 777 laten staan
Vervolgens bevestigt u uw reservering door deze te versturen.
Verwant materiaal
Beschikbaarheid van kopieën
Beschrijving van de series en archiefbestanddelen
- ALGEMEEN
  - Ingekomen stukken met bijlagen, 1896-1902; 1-30; 30 omslagen
    - 1869, 1
    - 1870, 2
    - 1871, 3
    - 1872, 4
    - januari 1873-november 1873, 5
    - februari 1874-november 1874, 6
    - januari 1874-september 1874, 7
    - 1875, 8
    - februari 1876-november 1876, 9
    - 1877, 10
    - maart 1878-oktober 1878, 11
    - februari 1878-december 1878, 12
    - 1879, 13
    - februari 1880-november 1880, 14
    - 1881, 15
    - 1882, 16
    - 1885, 17
    - januari 1886 -november 1886, 18
    - januari 1887-november 1887, 19
    - januari 1888-november 1888, 20
    - 1889, 21
    - 1892, 22
    - januari 1896-november 1896, 23
    - januari 1897-juli 1897, 24
    - augustus 1897-december 1897, 25
    - januari 1898-juni 1898, 26
    - juli 1898-december 1898, 27
    - januari 1899-oktober 1899, 28
    - 1900, 29
    - mei 1902-oktober 1902, 30
  - Ingekomen en minuten van uitgaande brieven, 1901-1942; 31-53; 22 omslagen
    - 1901, 31
    - januari 1903-juni 1903, 32
    - juli 1903-december 1903, 33
    - 1904, 34
    - 1907, 35
    - 1908, 36
    - juni 1909-december 1909, 37
    - januari 1910-juni 1910, 38
    - juni 1910-december 1910, 39
    - 1911, 40
    - januari 1912-juni 1912, 41
    - 1913, 42
    - februari 1914-december 1914, 43
    - januari 1915-oktober 1915, 44
    - 1916, 45
    - 1917, 46
    - juli 1918- december 1918, 47
    - 1919, 48
    - 1920, 49
    - april 1921, 50
    - 1922, 51
    - juli 1923-december 1923, 52
    - december 1941-augustus 1942, 53
  - Minuten van uitgaande brieven, 1875-1900; 54-61; 8 omslagen
    - 1875, 54
    - januari 1877-augustus 1877, 55
    - augustus 1877-december 1877, 56
    - augustus 1878-november 1878, 57
    - 1879, 58
    - januari 1880-oktober 1880, 59
    - juli 1888, 60
    - januari 1900-december 1900, 61
  - Briefwisseling met het Ministerie van Buitenlandse Zaken te Bangkok, 1873-1875; 62-63; 3 omslagen
    - mei 1873-november 1873, 62
    - februari 1875-december 1875, 63
  - Correspondentie betreffende de eventuele oprichting van een vice-consulaat der Nederlanden te Haiphong, juni-november 1913, 64
  - Correspondentie betreffende het onderzoek van de Directeur der Koninklijke Bibliotheek te Bangkok, inzake de oude betrekkingen tussen Siam en Nederland, 1913 -1916; 65-66; 3 omslagen
    - september 1913-december 1913, 65
    - mei 1916-augustus 1916, 66
  - Correspondentie betreffende het openen van brieven van een neutraal land door de Censuur te Singapore, oktober-december 1914, 67
  - Correspondentie betreffende diverse onderwerpen, 1924-1932; 68-73; 2 delen en 6 omslagen
    - januari 1924- november 1924, 68
    - 1925, 69
    - januari 1926-september 1926, 70
    - 1927, 71
    - maart 1928-december 1928, 72
    - april 1932, 73
  - Agenda van ingekomen stukken, 1885-1888; 74; 1 deel
  - Agenda van ingekomen en uitgaande stukken, 1888-1889; 75; 1 deel
  - Agenda's van uitgaande stukken, 1883-1897; 76-77; 2 delen
    - 1883-1885, 76
    - 1891-1897, 77
  - Brievenboeken, 1861-1884; 78-82; 6 delen
    - april 1861-oktober 1862, 78
    - oktober 1862-januari 18676, 79
    - januari 1869-juli 1869, 80
    - juli 1869-augustus 1870, 81
    - november 1883-september 1884, 82
  - Register van uitgaande brieven, 1889-1891; 83
  - Minuten van jaarverslagen, 1883-1905; 84-89; 6 stukken
    - 1883, 84
    - 1885, 85
    - 1886, 86
    - 1900, 87
    - 1902, 88
    - 1905, 89
  - Correspondentie betreffende de herziening van het tarief der consulaire rechten, september 1922-februari 1913; 90; 1 omslag
  - Correspondentie betreffen de het verlof van de gezant, F.J. Domela Nieuwenhuis, mei 1912-maart 1913; 91; 1 omslag
  - Correspondentie betreffende de overplaatsing van W.B. Engelbrecht naar Valparaiso En zijn bevordering tot consul, november-december 1913; 92; 1 omslag
  - Correspondentie betreffende de verlenging van de huur van het gezantschapsgebouw, november 1932-augustus 1933; 93; 1 omslag
  - Minuut verslag van de voornaamste werkzaamheden aan het consulaat-generaal, 1909; 94; 1 omslag
  - Circulaire van het Ministerie van Buitenlandse Zaken te 's-Gravenhage, betreffende Het afzonderlijk behandelen van verschillende onderwerpen in verband met de nieuwe regeling van het archief van het departement, waarbij een zakelijke indeling ten grondslag ligt, december 1862; 95
  - Circulaire van het Ministerie van Buitenlandse Zaken te 's-Gravenhage, betreffende het behandelen van één onderwerp in een brief bij rapportage, januari 1882; 96; 1 omslag
  - Statistieken van consulaire rechtsmacht en burgerlijke stand van het consulaat-generaal Nederlanden te Bangkok, 1885-1917; 97-108; 12 katernen
    - 1885, 97
    - 1891, 98
    - 1896, 99
    - 1897, 100
    - 1898, 101
    - 1902, 102
    - 1903, 103
    - 1906, 104
    - 1909, 105
    - 1915, 106
    - 1916, 107
    - 1917, 108
  - "Tarif des druits á ercevoir dans les chancelleries diplomatiques et consulaires"., Z.j.; 109; 1 katern
  - Registers van consulaatrechten, geheven aan het consulaat-generaal der Nederlanden te Bangkok, 1878-1921; 110-140; 32 delen
    - 1878, 110
    - 1880, 111
    - 1881, 112
    - 1882, 113
    - 1883, 114
    - 1884, 115
    - 1885, 116
    - 1886, 117
    - 1887, 118
    - 1888, 119
    - 1889, 120
    - 1890, 121
    - 1891, 122
    - 1892, 123
    - 1893, 124
    - 1894, 125
    - 1896, 126
    - 1897, 127
    - 1898, 128
    - 1899, 129
    - 1902, 130
    - 1903, 131
    - 1906, 132
    - 1909, 133
    - 1911, 134
    - 1912, 135
    - 1914, 136
    - 1915, 137
    - 1916, 138
    - 1918, 139
    - 1921, 140
  - "Register of all consular fees, received since the return of the consular-general", juli-december 1893; 141; 1 katern
  - Register van consulaatrechten, geheven aan het consulaat te Saigon, 1914-1923; 142-146; 5 katernen
    - 1914, 142
    - 1915, 143
    - 1916, 144
    - 1920, 145
    - 1923, 146
- BINNENLANDSE AANGELEGENHEDEN SIAM
  - Correspondentie betreffende de watervoorziening voor Bangkok, juli 1909-augustus 1910; 147; 1 omslag
  - Correspondentie betreffende het overlijden van de Koning van Siam, Chulalonkorn, op 23oktober 1910 en de troonbestijging van koning Najiraoudh op, 11 november 1910 oktober-november 1910; 148; 1 omslag
  - Correspondentie betreffende de kroning van prins Vajiraoudh van Siam en de festiviteiten daarbij gegeven, juli-december 1911; 149; 1 omslag
  - Stukken betreffende de Siamese binnenlandse en buitenlandse politiek, juni-augustus 1911; 150; 1 omslag
  - Correspondentie betreffende de Siamese wapenwet, d.d. 15 juli 1912, augustus 1912-september 1913; 151; 1 omslag
  - Correspondentie betreffende het recht in Siam over de territoriale zee, maart-april 1913; 152; 1 omslag
  - Correspondentie betreffende de irrigatie plannen in Siam, februari-oktober 1913; 153; 1 omslag
  - Correspondentie betreffende de Siamese morphine- en cocaïnewet van 1913, juli-oktober 1913; 154; 1 omslag
  - Stukken betreffende de aanbesteding van een stalen brug over de Meh Wang rivier, juni-augustus 1915; 155; 1 omslag
  - Correspondentie over het verloop van de pestziekte in Siam, juni-juli 1915; 156; 1 omslag
  - Correspondentie betreffende de volksgezondheid in Siam, 1924-1932; 157-165; 9 omslagen
    - 1924, 157
    - 1925, 158
    - 1926, 159
    - 1927, 160
    - 1928, 161
    - 1929, 162
    - 1930, 163
    - 1931, 164
    - 1932, 165
  - "Dagbladuitknipsels", betreffende binnenlandse aangelegenheden, 1908-1909; 166-167; 2 omslagen
    - eerste omslag, 166
    - tweede omslag, 167
- INTERNATIONALE CONFERENTIES
  - Correspondentie betreffende de internationale conferentie, gehouden te 's-Gravenhage d.d. 23 juni 1910, inzake de unificatie van het wisselrecht, december 1908-juli 1910; 168; 1 omslag
  - Correspondentie betreffende de internationale opium-conferentie, gehouden te 's-Gravenhage op 1 december 1911, juli 1910-oktober 1911; 169; 1 omslag
  - Stukken over de internationale opium-conventie van 1912 en de 2e internationale opiumconferentie, gehouden van 1 juli t/m 9 juli 1913 te s'-Gravenhage, februari-december 1913; 170; 1 omslag
  - Correspondentie betreffende het uitstellen van de opening van het Internationale Rubber Congres te Batavia in 1914, augustus-september 1914; 171; 1 omslag
  - "Troisiéme Conférence Internationale de l'Opium, actes et documents, gehouden te 's-Gravenhage van 15 juni-25 juni 1914, drukwerk, 172; 1 omslag
- ZORG VOOR NEDERLANDERS EN NEDERLANDSE ONDERDANEN
  - "matricules", nominatieve staten der ingeschreven Nederlanders bij het consulaat-Generaal der Nederlanden te Bangkok, 1897-1898; 173-174; 2 stukken en 2 katernen
    - 1897, 173
    - 1898, 174
  - Een copie van het register van de burgerlijke stand van het consulaat-generaal van, 1893; 175; 1 katern
  - Register van kennisgevingen ingevolge de wet op het Nederlander- en ingezetenenschap, 1924; 176; 1 katern
  - Register van notariële acten, behorend bij het consulaat-generaal der Nederlande, 1880-1893; 177-179; 3 katernen
    - 1880-1884, 177
    - 1885-1889, 178
    - 1891-1892, 179
  - "register of special power of attorney volmachten met betrekking tot zaakwaarneming, 1888-1889; 180; 1 katern
  - Correspondentie met The International Court te Bangkok, betreffende strafzaken van nederlandse onderdanen, 1877; 181; 1 omslag
  - correspondentie betreffende de rechtstoestand van Chinezen die in Nederlands-Indië gevestigd zijn, juli-oktober 1910; 182; 1 omslag
  - Correspondentie betreffende het verlengen van het contract van H.F.W. Becking, assistant-civil-engineer of the Siamese Irrigation Department, mei-december 1913; 183; 1 omslag
  - Correspondentie betreffende de eventuele plaatsing van Van Ravenswaay als leraar op de "Royal Civil Service College", maart-december 1913; 184; 1 omslag